Config:
  hfst:
    Gen: ../../../src/generator-gt-norm.hfst
    Morph: ../../../src/analyser-gt-norm.hfst
  xerox:
    Gen: ../../../src/generator-gt-norm.xfst
    Morph: ../../../src/analyser-gt-norm.xfst
    App: lookup

Tests:




  Noun - kuálus: # 2A d -k, l > l'l
    kuálus+N+Sg+Nom: kuáḷus
    kuálus+N+Sg+Gen: kuál´lus
    kuálus+N+Sg+Acc: kuál´lus
    kuálus+N+Sg+Ill: kuáˊḷusân
    kuálus+N+Sg+Loc: kuáˊḷusist
    kuálus+N+Sg+Com: kuáˊḷusáin
    kuálus+N+Sg+Abe: kuállusttáá
    kuálus+N+Ess: kuáˊḷusin
    kuálus+N+Par: kuáˊḷusid
    kuálus+N+Pl+Nom: kuáˊḷuseh
    kuálus+N+Pl+Gen: kuá'lusij
    kuálus+N+Pl+Acc: kuál´lusijd
  ̣  kuálus+N+Pl+Ill: kuál´lusáid
    kuálus+N+Pl+Loc: kuál´lusijn
    kuálus+N+Pl+Com: kuáˊḷusijguin
    kuálus+N+Pl+Abe: kuáˊḷusijttáá
    
    